臺灣板橋地方法院刑事判決　　　　　　　　　　　　九十一年度易字第一六九八號
　　公　訴　人　臺灣板橋地方法院檢察署檢察官
　　被　　　告　庚○○
　　　　　　　　丁○○
　　　　　　　　己○○
　　　　　　　　甲○○
　　　　　　　　丙○○
　　　　　　　　乙○○
右列被告因賭博案件，經檢察官提起公訴（九十年度偵字第一八八七七號、九十一年
度偵字第二六三號），本院判決如左：
    主    文
庚○○、丁○○共同以賭博為常業，各處有期徒刑肆月，如易科罰金均以佰元折算
壹日。扣案之電動賭博機具「滿天星７ＰＫ」拾台、「超九水果台」拾貳台、「超八
水果台」拾台、「鑽石列車」伍台（以上每台各含ＩＣ板壹塊，共拾柒塊）與賭資
新台幣捌萬捌仟陸佰元及開分卡貳佰拾張、日報表拾柒份、會員名冊壹本、貴賓抵
用券拾玖本、請款單壹批、收入明細表總帳壹張、招待券貳拾張、員工打卡捌張、贈
分單貳張、金錢豹娛樂廣場廣告單壹本、監視器螢幕台、監視器鏡頭柒個、攝影機
壹台（含錄影帶壹捲）、搖控器個（含接收器壹組）、客戶資料壹批、行動電話貳
支（黑色）、分割器貳台、現金借支單捌張、拍立得相機壹台，均沒收。
己○○、甲○○、丙○○在公眾得出入之場所賭博財物，各處罰金壹仟元，如易服勞
役均以佰元折算壹日。扣案之電動賭博機具「滿天星７ＰＫ」拾台、「超九水果台
」拾貳台、「超八水果台」拾台、「鑽石列車」伍台（以上每台各含ＩＣ板壹塊，共
拾柒塊）與賭資新台幣捌萬捌仟陸佰元，均沒收。
李俊峰無罪。
    事    實
一、庚○○、丁○○依序各自民國九十年十月二十日、同年月十五日起，即均以每月
    新臺幣（下同）三萬元之代價，受僱於戊○○（嗣到案後，另行審理）在其所經
    營位於臺北縣新莊市○○路八六號「金錢豹娛樂廣場」之公眾得出入之場所，由
    戊○○在該處擺設電動賭博機具「滿天星７ＰＫ」十台、「超九水果台」十二台
    、「超八水果台」十台、「鑽石列車」五台，庚○○、丁○○則依序分別擔任現
    場管理及擔任開分員之工作，其等與戊○○並基於以賭博為常業之犯意聯絡，而
    以前開電動賭博機具，與不特定人賭博財物，且均恃以營生，前述電動賭博機具
    均係以開分押注為主，「滿天星７ＰＫ」最高押四十分、最低押八分，「超九水
    果台」最高押八十分、最低押八分，「超八水果台」最高押八十分、最低押八分
    ，「鑽石列車」最高押二百分、最低押三十二分，比例均係一比五，賭客如不欲
    續玩，可以均按一比五之比例向戊○○兌換現金，未中時，其開分所下賭注，即
    歸戊○○所贏得。迨至九十年十一月五日晚上十時四十分許，適有賭客己○○、
    甲○○、丙○○在該處各賭玩「超九水果台」，經警當場查獲，並扣得上揭賭博
    電動玩具「滿天星７ＰＫ」十台、「超九水果台」十二台、「超八水果台」十台
    、「鑽石列車」五台（以上每台各含ＩＣ板一塊，共三十七塊）與賭資八萬八千
    六百元及被告戊○○所有供經營該店為本件犯罪所用之開分卡二百十張、日報表
    三十七份、會員名冊一本、貴賓抵用券十九本、請款單一批、收入明細表總帳一
    張、招待券二十張、員工打卡八張、贈分單二張、金錢豹娛樂廣場廣告單一本、
    監視器螢幕三台、監視器鏡頭七個、攝影機一台（含錄影帶一捲）、搖控器三個
    （含接收器一組）、客戶資料一批、行動電話二支（黑色）、分割器二台、現金
    借支單八張、拍立得相機一台（自客戶資料一批以下之物，起訴書漏載，應予補
    充），而循線偵悉其等賭博之上情。
二、案經臺北縣警察局新莊分局報請暨由臺灣板橋地方法院檢察署檢察官自動檢舉偵
    查起訴。
    理    由
甲、有罪部分：
一、被告己○○、丙○○經傳喚均未到庭，訊之被告庚○○、丁○○則各供承有受僱
    於被告戊○○在該店分別擔任現場管理及開分員工作之事實，惟均辯稱：賭客如
    不欲續玩，僅得兌換積分卡及獎品，不能兌換現金云云。經查，被告丁○○於警
    訊及偵查中均已自承賭客如不欲續玩，機具上之積分可依比例兌換現金，伊亦有
    向賭客表示可兌換現金等語明確（見偵查卷第七、九五頁背面），核與共同被告
    即該店之負責人戊○○於偵查中陳稱其對於被告庚○○稱賭客如不欲續玩，機具
    上之積分可依比例兌換現金並無意見等語相符（見偵查卷第九九頁背面），而同
    案被告即在場之賭客甲○○於本院審理時亦稱彼等如不欲續玩，得將機具上之積
    分依比例兌換現金等語無訛（見本院九十一年七月一日審判筆錄），則被告庚○○、丁○○於本院審理時空言否認，顯係事後圖卸之詞，尚難採信。此外，復有
    賭博電動機具「滿天星７ＰＫ」十台、「超九水果台」十二台、「超八水果台」
    十台、「鑽石列車」五台（以上每台各含ＩＣ板一塊，共三十七塊）與賭資八萬
    八千六百元及被告戊○○所有供經營該店為本件犯罪所用之開分卡二百十張、日
    報表三十七份、會員名冊一本、貴賓抵用券十九本、請款單一批、收入明細表總
    帳一張、招待券二十張、員工打卡八張、贈分單二張、金錢豹娛樂廣場廣告單一
    本、監視器螢幕三台、監視器鏡頭七個、攝影機一台（含錄影帶一捲）、搖控器
    三個（含接收器一組）、客戶資料一批、行動電話二支（黑色）、分割器二台、
    現金借支單八張、拍立得相機一台扣案可證，則查，扣案之電動賭博機具既均以
    開分、押注為主，其方式如事實欄所示，是賭玩者可否押中，非憑彼之技能，而
    屬偶然，具有射倖性，且賭玩者得以所得分數換取現金，被告等所為顯係賭博無
    訛。至扣案之電動賭博機具達三十七台，被告庚○○、丁○○各以每月三萬元之
    薪資，受僱在上址分別擔任現場管理及開分員之工作，堪認其等確有憑此營生之
    犯意至明。本件事證已臻明確，被告等之犯行均堪以認定，應依法論科。
二、被告庚○○、丁○○所為，核均係犯刑法第二百六十七條常業賭博罪。被告己○○、甲○○、丙○○在上址公眾得出入場所，賭玩電動賭博機具，則均犯同法第
    二百六十六條第一項之賭博罪。被告庚○○、丁○○與戊○○三人間，對於常業
    賭博之犯行，有犯意聯絡及行為分擔，俱為共同正犯。爰分別審酌被告等之素行
    ，被告庚○○、丁○○係受僱於他人所經營之電動玩具店助長社會僥倖風氣甚鉅
    ，與被告己○○、甲○○、丙○○係賭客，暨其等犯罪動機、目的、手段、所生
    危害及犯罪後各自之態度等一切情狀，各量處如主文所示之刑，就被告庚○○、
    丁○○並諭知易科罰金之折算標準，被告己○○、甲○○、丙○○則諭知易服勞
    役之折算標準，以示懲儆。
三、扣案之賭博電動機具「滿天星７ＰＫ」十台、「超九水果台」十二台、「超八水
    果台」十台、「鑽石列車」五台（以上每台各含ＩＣ板一塊，共三十七塊），係
    當場賭博之機具，現金八萬八千六百元則為兌換籌碼處之財物，均應依刑法第二
    百六十六條第二項之規定宣告沒收。至開分卡二百十張、日報表三十七份、會員
    名冊一本、貴賓抵用券十九本、請款單一批、收入明細表總帳一張、招待券二十
    張、員工打卡八張、贈分單二張、金錢豹娛樂廣場廣告單一本、監視器螢幕三台
    、監視器鏡頭七個、攝影機一台（含錄影帶一捲）、搖控器三個（含接收器一組
    ）、客戶資料一批、行動電話二支（黑色）、分割器二台、現金借支單八張、拍
    立得相機一台等物，均係共同被告戊○○所有供經營該店為本件犯罪所用之物，
    此據被告庚○○、丁○○於本院審理時陳明在卷，爰依刑法第三十八條第一項第
    二款之規定予以宣告沒收。
四、被告己○○、丙○○經合法傳喚無正當理由不到庭，本院認其等所犯之罪係應處
    罰金之案件，爰不待其等之陳述逕行判決。
五、被告戊○○俟到案後，另行審結。
乙、無罪部分：
一、公訴意旨略以：被告李俊峰與庚○○、丁○○三人及戊○○基於常業賭博之犯意
    聯絡，自九十年十月二十日起，李俊峰受僱於戊○○在上開場所擔任賭博構成要
    件之管帳工作，以之維生而從事賭博為業，因認被告李俊峰涉有刑法第二百六十
    七條之常業賭博罪嫌云云。
二、按犯罪事實應依證據認定之，無證據不得推定其犯罪事實，刑事訴訟法第一百五
    十四條定有明文。而所謂認定犯罪事實之證據，係指適合於被告犯罪事實認定之
    積極證據而言，苟積極證據之本身存有瑕疵而不足為不利於被告事實之認定時，
    即應為有利於被告之認定，更不必有何有利之證據。
三、公訴人認被告李俊峰涉有右開常業賭博犯行，無非以被告戊○○到庭陳稱當日伊
    是請被告李俊峰到現場去收帳及拿取日報表等情，足證被告李俊峰應是有共同參
    與該電動玩具之經營，否則老闆戊○○豈會派其至店內收取營業款項、報表等經
    營電動玩具店中最重要之資金部分等語資為論據。訊之被告李俊峰固供承確有於
    上述時地受託前往拿取帳目表之事實，惟於警訊及偵審中則均堅決否認有何常業
    賭博之犯行，辯稱：其當日在被告戊○○家中，因其適擬前往新莊，故戊○○即
    委託其前往店內拿帳目表，其代為拿取帳目表並無報酬，其亦僅知該店係經營電
    動玩具，不知係賭博性電動玩具等語。經查，被告戊○○於偵查中係稱「（問：
    李俊峰？）他是我朋友，當天我叫他到店裡收（誤寫為「說」）帳戶」等語（見
    偵查卷第九九頁背面），是被告戊○○僅稱當日伊係囑請被告李俊峰前往店裡收
    帳，惟對於被告李俊峰是否受僱乙節，並未予以說明，尚難據此而為被告李俊峰
    不利之認定，則被告戊○○既稱被告李俊峰係伊友人並代為前往收帳等語，而囑
    足以信任之友人代為收帳或拿取帳目表，此與常情不相悖違，已難遽認被告李俊
    峰即係因受僱在該店擔任管帳之工作，而前往收帳。且查，被告庚○○、丁○○
    於本院審理時亦均到庭陳稱被告李俊峰係被告戊○○之友人，並未受僱於戊○○
    等語（見本院九十一年七月一日審判筆錄），益徵被告李俊峰應未受僱在該店擔
    任管帳工作無訛。此外，復查無其他積極證據足資證明被告李俊峰有何常業賭博
    犯行，尚不能證明其犯罪，爰依法諭知被告李俊峰無罪之判決。
據上論斷，應依刑事訴訟法第二百九十九條第一項前段、第三百零一條第一項、第三
百零六條，刑法第二十八條、第二百六十七條、第二百六十六條第一項、第二百六十
六條第二項、第四十一條第一項、第四十二條第二項、第三十八條第一項第二款，罰
金罰鍰提高標準條例第一條前段、第二條，判決如主文。
本案經檢察官孫治平到庭執行職務。
中        華        民      國      九十一    年    七    月    十五    日
                                    臺灣板橋地方法院刑事第一庭
                                        法  官  邱  靜  琪
右正本證明與原本無異。
如不服本判決，應於判決送達後十日內向本院提出上訴狀 (應附繕本) ，上訴於臺灣
高等法院。
                                        書記官  黃  頌  棻
中        華    民      國      九十一    年    七    月    十八    日
附錄本案論罪法條全文
刑法第二百六十六條
在公共場所或公眾得出入之場所賭博財物者，處一千元以下罰金。但以供人暫時娛樂
之物為賭者，不在此限。
當場賭博之器具與在賭檯或兌換籌碼處之財物，不問屬於犯人與否，沒收之。
刑法第二百六十七條
以賭博為常業者，處二年以下有期徒刑，得併科一千元以下罰金。
